# 会计利润与所得税费用调整过程

提问人：xuyunxiong001 时间：2019-12-23 08:05:08
企业 2019 年当年核销核销一笔坏账损失 100 万元（债务人已被吊销营业执照并且无法取得联系，管理层已对核销进行审批）。 2019 年初该应收款项已根据会计政策按账龄百分法计提了100%的应收账款坏账准备。以前期间企业均按税法要求对计提的坏账准备进行纳税调增，同时，按准则规定按未来适用税率25%计提了递延所得税资产。 2019 年当期核销该笔坏账时由于无提供税务机关所需的全部资料，税务机关认定该笔坏账损失不能进行纳税调减。企业期末冲回该事项确认的递延所得税资产 25 万元。在填制会计利润与所得税费用调整过程中该事项是否可以列式在 2019 年不可抵扣的成本、费用和损失的影响？

回答人：chenyiwei
首先要考虑前期就此确认递延所得税资产是否构成前期差错。参考：《瑞华研究 2010 ～ 2016 汇编》之问题 2-3-1.
如果不属于前期差错的，则如你所述，在填制会计利润与所得税费用调整过程中该事项可以列示在 2019 年不可抵扣的成本、费用和损失的影响。